臺灣高雄地方法院刑事判決　　　　　　　 94年度易字第622號
公　訴　人　臺灣高雄地方法院檢察署檢察官
被　　　告　己○○　男　24歲.
上列被告因竊盜案件，經檢察官提起公訴（94年度偵字第4258號）
，暨移送併案審理（94年度偵字第240 號、94年度偵字第6071號
、94年度偵字第7946號），嗣被告於本院準備程序進行中，就被
訴事實為有罪之陳述，經本院告知簡式審判程序意旨，並聽取公
訴人及被告之意見後，本院合議庭裁定由受命法官獨任依簡式審
判程序審理，本院判決如下：
    主  文
己○○連續竊盜，累犯，處有期徒刑壹年貳月。
    事  實
一、己○○前於民國（下同）89年間曾犯搶奪罪，經本院以89年
    訴字第1674號判處有期徒刑10月確定後，送監執行，於90年
    4 月12日執行完畢出監。嗣又於93年7 月14日，因竊盜罪，
    經本院以93年易字第821 號判決判處有期徒刑7 月，於93年
    8 月27日確定。竟仍不知悔改，復基於意圖為自己不法所有
    之概括犯意，先後於：93年8 月31日8 時許，在高雄市○○
    區○○街65-1號前，以不詳方法竊取乙○○所有停放在上址
    車號YR─6795號自小客車，得手後供己代步使用，嗣於93
    年9 月2 日為警方尋獲，經在該車內後視鏡採集指紋一枚送
    驗結果，發現與己○○左拇指相符，而查悉上情。又於：93
    年9 月12日8 時20分起回溯至同年月11日22時30分間之某時
    ，在高雄市○○區○○路442 巷40號前，見甲○○所有之車
    號YP─7058號自小客車停放該處，且車門疏未上鎖，竟侵入
    車內開啟後車廂，竊取車內工程用研磨機及自攻機各一台。
    嗣經甲○○發現失竊後，報警處理，由警方在車內採集數枚
    指紋送比對結果，發現其中編號3 之指紋，與己○○左環指
    指紋相符，而查悉上情。於93年12月20日4 時許，在高雄市
    前金區○○○路161 號前，乘丁○○車門未上鎖，鑰匙未取
    下之際，上車發動丁○○所有車號WP─7411號自小客車，而
    竊盜得逞，嗣於同日20時10分，己○○駕車搭載案外人楊定
    樺行經高雄縣鳳山市○○○路與青年路口，遇警攔檢查獲，
    己○○並趁機逃逸（94年度偵字第240 號併案犯罪事實）。
    於93年10月2 日下午11時10分許，在高雄縣鳳山市○○○路
    與臨海路口，見戊○○所駕駛車號6 Ｑ─7460號自小客車，
    車門未上鎖之際，侵入車內竊取ＢＥＮＱ行動電話（序號：
    00000000000000）一支得逞，嗣己○○將上開竊得之行動電
    話交予不知情之女友陳家琴，插入行動電話門號0000000000
    ＳＩＭ使用，而為警調閱通聯紀錄，循線查獲（94年度偵字
    第6071號併案犯罪事實）。於93年12月14日20時許，在高雄
    縣仁武鄉○○路285 巷旁，乘車門未鎖，鑰匙未取下之機會
    ，竊取林鳳珠所有，而由庚○○所使用之車牌號碼3 Ｃ─
    8543號自小客車一輛，得手後供為己用，使用二日後將上開
    車輛棄置於高雄縣鳳山市○○路258 巷附近。嗣於93年12月
    24日經警尋獲該車，並在該車後照鏡採獲指紋二枚，送往內
    政部警政署刑事警察局比對結果，與己○○左手拇指指紋相
    符，而查悉上情（94年度偵字第7946號併案犯罪事實）。
二、案經高雄市政府警察局左營分局移送及高雄縣政府警察局鳳
    山分局報告臺灣高雄地方法院檢察署檢察官偵查起訴，暨由
    高雄縣政府警察局鳳山分局報由檢察官移送併案審理。
    理  由
甲、程序方面：
    按本件被告所犯係死刑、無期徒刑、最輕本刑為三年以上有
    期徒刑以外之罪，其於準備程序就前揭被訴事實為有罪之陳
    述，經受命法官告知簡式審判程序之旨，並聽取其與公訴人
    之意見後，本院認無不得或不宜改依簡式審判程序進行之處
    ，爰依刑事訴訟法第273 條之1 第1 項、第284 條之1 ，裁
    定本件由受命法官獨任進行簡式審判程序，合先敘明。
乙、實體方面：
一、上開竊盜犯罪事實，業據被告於警訊、偵查及本院審理時供
    認不諱。另查，被告所為：如犯罪事實欄之犯行，亦據被害
    人乙○○於警訊時陳明在卷，並有內政部警政署刑事警察局
    93年9 月22日刑紋字第0930192246號鑑驗書、指紋卡、刑案
    現場勘查採證紀錄報告表、車輛竊盜個別查詢資料各一份在
    卷可稽。如犯罪事實欄之犯行，亦據被害人甲○○於警訊時
    指訴在卷，並有內政部警政署刑事警察局93年9 月27日日刑
    紋字第0930193784號鑑驗書、指紋卡、汽機車失竊與車內財
    物被竊案件調查表各一份，及刑案現場採證照片12張等附卷
    足佐。如犯罪事實欄之犯行，已據被害人丁○○於警訊時陳
    明在卷，並經證人楊定樺於警詢及偵查中證述明確。復有搜
    索扣押筆錄、扣押物目錄表、贓物領據、車輛竊盜個別查詢
    資料、車輛失竊電腦輸入單各一份，及照片二張在卷可稽；
    至於被告雖於本院審理時陳稱係以自備之汽機車鑰匙行竊丁○○之自小客車，惟於94年3 月31日警詢時係供稱：乘被害
    人車門未上鎖，鑰匙未取下之際，上車開走之方式竊取等語
    。本院審酌被告行竊丁○○上開自小客車之時間為93年12月
    20日4 時許，距本院94年6 月30日審理時已相隔半年餘，作
    案手法可能因時間相隔較久，記憶模糊所致，自應以其於警
    詢之供述，離案發時間較近，記憶清析，較為可採，併此敘
    明。如犯罪事實欄之犯行，業經被害人戊○○於警訊時指訴
    明確，並經證人陳家琴於警詢及偵查中證述屬實，復有搜索
    扣押筆錄、扣押物目錄表、贓物認領保管單、通聯紀錄查詢
    單各一紙及照片二張等附卷可佐。如犯罪事實欄之犯行，業
    據被害人庚○○於警訊時指陳明確，並有內政部警政署刑事
    警察局94年1 月27日刑紋字第0940015758號鑑驗書、刑案現
    場勘查採證紀錄報告表、車輛協尋證明單、車輛協尋尋獲通
    報單、贓物領據各一份在卷足稽。事證明確，被告上開連續
    竊盜之犯行均堪以認定。
二、核被告己○○所為，係犯刑法第320 條第1 項之竊盜罪。被
    告先後多次竊盜之犯行，時間緊接，所犯又係構成要件相同
    之罪名，顯係基於概括犯意為之，為連續犯，依刑法第56條
    規定，以一罪論，並加重其刑。公訴意旨雖僅就被告如犯罪
    事實欄之犯行起訴，惟被告所為如犯罪事實欄  、  、 、
    (五)之犯行部分，與經起訴論罪科刑之部分，具有連續犯之關
    係，屬裁判上一罪，為起訴效力所及，本院自得併為審理。
    次查，被告己○○前於89年間曾犯搶奪罪，經本院以89年訴
    字第1674號判處有期徒刑10月確定後，送監執行，於90年4
    月12日執行完畢出監之事實，有本院被告院內索引卡紀錄表
    、臺灣高等法院被告全國前案紀錄表及臺灣高雄地方法院檢
    察署刑案資料查註紀錄表在卷可按。其受有期徒刑之執行完
    畢後，5 年內再犯本件有期徒刑以上之罪，為累犯，應依刑
    法第47條規定加重其刑，並依法遞加之。本院審酌被告曾因
    搶奪罪，送監執行，於90年4 月12日執行完畢。嗣又於93
    年7 月14日，因竊盜罪，經本院以93年易字第821 號判決判
    處有期徒刑7 月，於93年8 月27日確定，素行不佳，竟仍不
    改惡性，又連續竊盜他人財物，再三侵害他人財產法益，嚴
    重危害社會治安，本不應輕宥，姑念其犯後尚有悔意，態度
    良好，坦承犯行，所竊取之財物亦多尋獲發還被害人等一切
    情狀，爰酌情量處如主文所示之刑。
三、公訴人雖認被告己○○與楊定樺基於共同意圖為自己不法所
    有之犯意聯絡，於93年12月20日4 時許，在高雄市前金區○○○路161 號前，共同竊取丁○○所有車號WP─7411號自小
    客車，嗣於同日20時10分，己○○駕車搭載楊定樺行經高雄
    縣鳳山市○○○路與青年路口，遇警攔檢查獲，己○○並趁
    機逃逸（94年度偵字第240 號併案犯罪事實），因認被告己○○與楊定樺就上開犯行均為共同正犯。惟查，被告己○○
    就竊取被害人丁○○上開自小客車一節，自警詢、偵查中及
    本院審理時始終供稱：只有我一人竊取，無其他共犯等語。
    而楊定樺於被查獲時，於警詢時供述：該部自小客車是大頭
    （己○○）竊取的，我並沒有參與；嗣於偵查中亦陳稱：我
    知道該車是贓車，己○○有告訴我車子是從市區偷來的等語
    ；核與被告己○○所述情節相符。參以被害人丁○○亦未目
    睹楊定樺有共同竊取該車，此外並無其他積極證據足資證明
    楊定樺就竊取上開自小客車之犯行，有犯意聯絡及行為分擔
    ，自難僅憑經警查獲該自小客車時，楊定樺坐於該車副駕駛
    座（即右前座），即遽認楊定樺亦為共同正犯，附此敘明。
據上論斷，應依刑事訴訟法第273 條之1 第1 項、第284 條之1
、第299 條第1 項前段，刑法第320 條第1 項、第56條、第47條
，罰金罰鍰提高標準條例第1條前段、第2條，判決如主文。
本案經檢察官丙○○到庭執行職務。
中　　華　　民　　國　　94　　年　　7 　　月　　14　　日
                  鳳山刑事第1庭 法　官  陳志銘
以上正本證明與原本無異。
如不服本判決，應於判決送達後10日內，向本院提出上訴狀。
                                書記官  陳掌珠
中　　華　　民　　國　　94　　年　　7 　　月　　14　　日
附錄本判決論罪之法條：
刑法第320條第1項
意圖為自己不法之所有或第三人不法之所有，而竊取他人之動產
者，為竊盜罪，處5 年以下有期徒刑、拘役或500 元以下罰金。
